# 差错更正的所得税问题

提问人：lv1025280320 时间：2023-08-12 10:55:54
请教陈版：就是当期发现去年存货跌价准备少计提 100 万 那么是不是只涉及调整递延所得税资产：
借：以前年度损益调整（资产减值损失） 100
贷：存货跌价准备 100
借：递延所得税资产 25
贷：以前年度损益调整（所得税费用） 25
我的疑问是：
此时不会影响应交税费 — 应交所得税科目吧？
因为税法根本不承认资产减值，所以无论如何都是纳税调增的。

回答人：chenyiwei
减值准备计提的多少对应纳税所得额均无影响，故不影响当期所得税和应交税费，仅涉及递延所得税资产的确认或转回问题。